---
title: "{strengejacke} Paketleriyle Analiz"
author:
  - name: Tahir Enes Gedik
    url: {}
date: 12-26-2020
output:
  distill::distill_article:
    self_contained: false
draft: true
bibliography: references.bib
---


```{r setup, include=FALSE}
knitr::opts_chunk$set(echo = FALSE)
```

```{r lib_exp, echo=FALSE, eval=FALSE, message=FALSE, warning=FALSE, include=FALSE}
library(tidyverse)
library(strengejacke)
```

Once analiz icin gerekli olan paketleri cagiralim. 

```{r dummy_load, echo=TRUE, eval=FALSE, }
library(tidyverse)
library(strengejacke)
```

Her iki komut da tidyverse [@wickham2019] ve strengejacke [@ludecke2019] icinde olan paketleri yukleyecek (eger paketler yuklu degilse `install.packages()` komutunu kullanarak yukleyebilirsiniz). Bundan sonraki adimlarda sadece bu paketler icinde olan (ya da hali hazirda `base` icinde olan) fonksiyonlari kullanarak devam edecegiz. Ancak veriye ihtiyacimiz var. Bunun icin European Social Survey (ESS) verilerini kullanabiliriz. ESS verilerin `essurvey` paketini kullanarak indirebilirsiniz. Ancak boyle yaparsaniz etiket bilgisi kayboluyor. Yani hem degiskenlerin etiketleri (*variable labels*) hem de degerlerin etiketlerini (*value labels*) goremiyorsunuz. Bu yuzden herhangi bir formatta veriyi indirip `R`'da acmayi tercih ediyorum. Isleri kolaylastirmak icin veriyi tiklayarak indirebilirsiniz. Sonrasinda:


```{r ess, echo=FALSE, eval=TRUE, warning=FALSE, message=FALSE, results="hide"}


```




Here is the reference [@wickham2019]